臺灣高等法院刑事裁定　　　　　　　　100年度毒抗字第271號
抗　告　人
即　被　告　賴名豪
上列抗告人因毒品危害防制條例案件，不服臺灣桃園地方法院中
華民國100年8月10日裁定（100年度毒聲字第662號），提起抗告
，本院裁定如下：
    主  文
抗告駁回。
    理  由
一、檢察官聲請意旨略以：被告賴名豪基於施用第二級毒品甲基
    安非他命之犯意，於民國100年5月15日為警採尿時起回溯96
    小時內某時，在臺灣地區某不詳地點，以將甲基安非他命置
    入玻璃球內在玻璃球下方燒烤產生煙霧而施用之方式，施用
    第二級毒品甲基安非他命；嗣於100年5月15日下午6時20 分
    許，因案到桃園縣警察局平鎮分局建安派出所製作筆錄時，
    經其同意採集尿液送驗後，始查悉上情。訊據被告固坦承有
    施用第二級毒品甲基安非他命，惟供稱係在採尿前5天施用
    ，然被告為警所採尿液經送正修科技大學超微量研究科技中
    心檢驗結果，呈安非他命類陽性反應，有該中心100年5 月
    30日尿液檢驗報告及桃園縣政府警察局平鎮分局被採尿人尿
    液暨毒品真實姓名與編號對照表各1紙附卷可稽，被告犯嫌
    堪以認定。爰依毒品危害防制條例第20條第1項規定，聲請
    裁定將被告送勒戒處所觀察、勒戒等語。
二、原裁定意旨略以：被告為警查獲後所採集之尿液，經送正修
    科技大學超微量研究科技中心以EIA酵素免疫分析法及GC/MS
    氣相層析質譜儀法檢驗，結果確呈安非他命類陽性反應；而
    按個人口服投與甲基安非他命後，其尿液中能否驗出安非他
    命陽性反應，與其投與方式、投與量、個人體質、採尿時間
    及檢測儀器之精密度等有關，一般而言，約百分之70％於口
    服投與後24小時內自尿中排出，約90％於96小時內自尿中排
    出，從而吸食時間距採集尿液時間最長可能不會超過4日，
    有行政院衛生署藥物食品檢驗局81年2月8日81藥檢壹字第
    1156號函可參；足證被告確於100年5月15日為警採尿時回溯
    96小時內確有施用第二級毒品甲基安非他命之犯行，此有正
    修科技大學超微量研究科技中心100年5月30日出具報告編號
    R00-0000-000號尿液檢驗報告、桃園縣政府警察局平鎮分局
    被採尿人尿液暨毒品真實姓名與編號對照表各1紙在卷可稽
    。故本案事證明確，被告於前揭時間確有施用甲基安非他命
    之犯行，堪予認定，原審因而依檢察官之聲請諭知被告施用
    第二級毒品，應送勒戒處所觀察、勒戒。
三、本件抗告意旨被告執其沒有吸食毒品，腳因長期痛風有吃藥
    物，且是正當泥水工人云云。經查：被告基於施用第二級毒
    品甲基安非他命之犯意，於100年5月15日為警採尿時起回溯
    96小時內某時，在臺灣地區某不詳地點，施用第二級毒品甲
    基安非他命；嗣於100年5月15日下午6時20分許到桃園縣平
    鎮市建安派出所製作筆錄時，經被告同意採集尿液送驗後，
    始查悉上情之事實，有桃園縣政府警察局平鎮分局被採尿人
    尿液暨毒品真實姓名與編號對照表、桃園縣政府警察局平鎮
    分局被檢體紀錄表及正修科技大學超微量研究科技中心100
    年5月30日出具之R00-0000-000號尿液檢驗報告各1紙在卷可
    稽，其施用毒品犯行堪予認定。原審因依毒品危害防制條例
    第20條第1項、觀察勒戒處分執行條例第3條第1項之規定，
    而准許檢察官之聲請裁定諭知抗告人因施用第二級毒品，令
    入勒戒處所觀察、勒戒，經核並無不合。被告執其為正當泥
    水工人腳因長期痛風有吃藥物，否認吸食毒品云云；然本件
    依被告之警詢筆錄記載其係另因涉嫌毒品案件至警方派出所
    說明時，經被告同意由警方採取尿液檢驗，並於警詢時自承
    其在警詢前有在家裡吸食（甲基）安非他命，約1個月吸食1
    次，其係將（甲基）安非他命放進玻璃琉球後用火烤後產生
    煙霧吸食之方式，施用（甲基）安非他命，沒有服用其他藥
    物或毒品之情（見臺灣桃園地方法院檢察署100年度毒偵字
    第3153號影印卷第2頁背面至第3頁）；況警方經被告同意後
    所採集之被告尿液經送正修科技大學超微量研究科技中心以
    EIA酵素免疫分析法及GC/MS氣相層析質譜儀法檢驗，結果確
    呈安非他命及甲基安非他命陽性反應，亦有該中心100年5月
    30日出具之尿液檢驗報告（檢體原始編號：100F-271號）在
    卷可證（見前揭100毒偵第3153號影印卷第9頁），堪認被告
    確有施用第二級毒品甲基安非他命之事實。綜上，本院審核
    上開卷證資料屬實，原審因而依檢察官之聲請諭知抗告人因
    施用第二級毒品，應送勒戒處所觀察、勒戒，其期間不得逾
    二個月，經核並無不合，抗告人執其腳因長期痛風有吃藥物
    否認吸食毒品云云，核無理由，應予以駁回。
據上論結，應依刑事訴訟法第412條，裁定如主文。
中    華    民    國   100    年    9     月    13    日
                  刑事第十庭    審判長法  官  李麗玲
                                      法  官  陳明珠
                                      法  官  賴邦元
以上正本證明與原本無異。
不得再抗告。
                                      書記官  鄭信昱
中    華    民    國   100    年    9     月    14    日